nb: Tørkemetode: Vifte; Vifte + varme; Varme; Ingen; Annet
sl-SI: Metoda sušenja: Pahljača; Ventilator + toplota; Toplota; Brez; Drugo
tr: Kurutma yöntemi: Fan; Fan + Isı; Isı; Hiçbiri; Diğer
da: Tørringsmetode: Vifte; Ventilator + varme; Varme; Ingen; Andet
bg-BG: Метод на изсушаване: Вентилатор; Вентилатор + топлина; Топлина; Няма; Други
it: Metodo di asciugatura: Ventola; Ventola + calore; Calore; Nessuna; Altro
zh-TW: 乾燥方法: 扇型; 風扇 + 加熱; 加熱; 無; 其他
el: Μέθοδος στεγνώματος: Τύπου βεντάλιας; Ανεμιστήρας + θερμότητα; Θερμότητα; Καμία; Άλλο
hr-HR: Metoda sušenja: Lepezasti; Ventilator + toplina; Toplina; Nema; Ostalo
ja: 乾燥方法: ファン; ファン + ヒート; ヒート; なし; その他
de: Trocknungsmethode: Fächer; Ventilator + Hitze; Hitze; Keine; Sonstiges
nl: Droogmethode: Ventilator; Ventilator + warmte; Warmte; Geen; Andere
pt-BR: Método de secagem: Ventilador; Ventilador + calor; Calor; Nenhum; Outro
zh-CN: 干燥方法: 扇形; 风扇+加热; 加热; 无; 其他
hu: Szárítási módszer: Legyező; Ventilátor + hő; Hő; Egyik sem; Egyéb
ru: Метод сушки: Веер; Вентилятор + нагрев; Нагрев; Нет; Другой
sk-SK: Metóda sušenia: Ventilátor; Ventilátor + teplo; Teplo; Žiadny; Iné
fr: Méthode de séchage: Cordage; Ventilateur + chaleur; Chaleur; Aucune; Autre
pl: Metoda suszenia: Wachlarz; Wentylator + ciepło; Ciepło; Brak; Inne
vi: Phương pháp sấy khô: Đầu xòe; Quạt + Nhiệt; Nhiệt; Không có; Khác
ko: 건조 방법: 팬; 팬 + 열; 열; 없음; 기타
en: Drying method: Fan; Fan + Heat; Heat; None; Other
lt-LT: Džiovinimo metodas: Vėduoklės formos; Ventiliatorius + šiluma; Šiluma; Nėra; Kita
sv: Torkmetod: Fläkt; Fläkt + värme; Värme; Inga; Övrigt
pt-PT: Método de secagem: Leque; Ventoinha + calor; Calor; Nenhum; Outro
es: Método de secado: Ventilador; Ventilador + calor; Calor; Ninguno; Otros
ro-RO: Metodă de uscare: Evantai; Ventilator + căldură; Căldură; Niciuna; Altele
cs: Způsob sušení: Vějířová; Ventilátor + teplo; Teplo; Žádný; Jiné
fi: Kuivausmenetelmä: Viuhka; Puhallin + lämpö; Lämpö; Ei mitään; Muu
th: วิธีการอบแห้ง: ทรงพัด; พัดลม + ความร้อน; ความร้อน; ไม่มี; อื่นๆ